【裁判字號】    97,簡,32
【裁判日期】    970409
【裁判案由】    偽證
【裁判全文】
臺灣雲林地方法院刑事判決                97年度簡字第32號
公  訴  人  臺灣雲林地方法院檢察署檢察官
被      告  李竑駒即甲○○）.
辯  護  人  張崇哲律師
上列被告因偽證案件，經檢察官提起公訴（97年度偵字第251號）
經被告自白犯罪，本院合議庭認為宜以簡易判決處刑，裁定適用
簡易程序，逕以簡易判決處刑如下：
    主  文
甲○○於檢察官偵查時，證人於案情有重要關係之事項，供前具
結，而為虛偽陳述，免刑。
    事實及理由
一、犯罪事實：甲○○係址設於苗栗縣苑裡鎮房裡里南房120 之
    5 號「嘉祐影視社」之離職員工，於民國95年10月間，受「
    廖文和布袋戲團」負責人廖文和（涉嫌違反著作權部份另為
    不起訴處分）委託為其負責編導之「金黑巾英雄傳」布袋戲
    節目製作相關劇情素材之際，明知以「嘉祐影視社」名義所
    製作發行之布袋戲節目中所使用之「小屋」、「神劍」、「
    飛刀」、「電光」、「長劍」、「樹林」及「火燄」等3D動
    畫之著作財產權均屬「嘉祐影視社」所有，未經「嘉祐影視
    社」同意，任何人均不得擅自重製上開著作，甲○○竟將其
    於離職前，未經「嘉祐影視社」同意，逕自下載而取得之上
    開著作電磁紀錄，並重製使用於廖文和負責編導之「金黑巾
    英雄傳」布袋戲節目相關劇情中3D動畫素材中（所涉違反著
    作權部分，已經臺灣彰化地方法院，以該院96年度簡字第53
    2 號簡易判決處刑確定），惟未告知廖文和此情，嗣該「金
    黑巾英雄傳」布袋戲節目自95年11月15日起每週六、日上午
    10 時 至上午11時，在有線電視第17頻道客家電視台公開播
    送時，為「嘉祐影視社」之負責人乙○○發覺後，於同年12
    月7日 先行寄發存證信函予廖文和籲出面處理，經廖文和向
    甲○○詢問後，甲○○向廖文和表示「金黑巾英雄傳」布袋
    戲節目相關劇情素材中，有可能侵害「嘉祐影視社」所有之
    上揭著作權之虞，後因廖文和未與「嘉祐影視社」尋求和解
    之道，乙○○遂於同年月22日前往臺灣苗栗地方法院檢察署
    （下稱苗栗地檢署）對廖文和提起違反著作權之告訴，由苗
    栗地檢署以96年度偵字第1497號偵辦，於96年5 月15日同署
    首度偵查庭訊後，廖文和為免致罹刑章，明知該「金黑巾英
    雄傳」布袋戲節目相關劇情3D動畫素材中，部分確有侵害「
    嘉祐影視社」所有之上揭著作權之可能，竟在其位於雲林縣
    二崙鄉○○村○ 鄰○○路19號之住處內，與甲○○沙盤推演
    約2、3次，教唆甲○○（教唆偽證部份另為不起訴處分）爾
    後於檢察官偵查訊問時，倘有問到該「金黑巾英雄傳」布袋
    戲節目相關劇情3D動畫素材中，是否有用到他人的著作權時
    之問題時，要明確回答說「沒有」，均是用原版軟體製作等
    虛偽陳述等語，並獲甲○○允諾。嗣上開案件經苗栗地檢署
    呈請臺灣高等法院檢察署檢察長核轉本署以96年度偵字第
    3034 號 偵辦，於同年7 月10日下午2 時50分許之偵查庭訊
    中，甲○○以證人之身分到庭應訊，明知其已於事後告知廖
    文和該「金黑巾英雄傳」布袋戲節目相關劇情3D動畫素材中
    ，確有侵害「嘉祐影視社」所有上揭著作權之可能，果仍基
    於偽證之故意，於本署檢察官訊問時，就廖文和是否知悉該
    布袋戲節目之相關劇情3D動畫素材中，有侵害到「嘉祐影視
    社」所有之上揭著作權之於案情有重要關係事項，供前具結
    後而為虛偽陳述，證稱：「（問：如何跟他講？）當時被告
    接到法院的傳票，他有打電話詢問，他說人家告我們用他的
    素材，問我有無用到人家的東西，我說沒有，我都用原版軟
    體自己親自建模製作」等語，而欲脫免廖文和於該違反著作
    權案件之罪愆，甲○○所為虛偽之陳述，足生影響於該案件
    偵查結果之正確性；後於同年11月28日下午2 時30分許之該
    案件偵查庭訊時，經本署檢察官再次以證人身分訊問甲○○
    時，甲○○當庭自白前次所供證言內容係屬虛偽，並出於廖
    文和之授意所為，始悉上情。
二、本件證據除被告李正澤於本院準備程序之自白外，均引用檢
    察官起訴書如附件之記載。
三、核被告甲○○所為，係犯刑法第168 條之偽證罪。按刑事訴
    訟法第450 條第2 項規定同法第299 條第1 項但書規定，於
    以簡易判決處刑時準用之，故法院以簡易判決處刑亦得為免
    刑之宣告（台灣高等法院暨所屬法院87年法律座談會審查意
    見在卷可資參照），合先敘明。爰審酌被告李正澤因年紀尚
    輕，受廖文和之教唆始為本件犯行，且廖文和已經檢察官為
    不起訴之處分，有該不起訴處分書1 份在卷可稽，被告甲○
    ○雖為正犯，惟其惡性顯無廖文和重大。又被告甲○○除與
    本件相關之違反著作權法案件經彰化地方法院以96年度斗簡
    字第532 號判處有期徒刑4 月，減刑為有期徒刑2 月，緩刑
    2 年外，並無其他前科，有台灣高等法院被告前案紀錄表1
    份在卷可稽，素行良好。且被告於臺灣雲林地方法院檢察署
    96 年 度偵字第3034號所虛偽陳述之案件裁判確定前自白犯
    罪，態度良好，甚有悔意，信經此偵、審教訓已無再犯之虞
    ，並審酌其家庭狀況等一切情狀，依刑法第172 條之規定為
    免除其刑之喻知，以啟自新。
四、依刑事訴訟法第449 條第1 項前段、第454 條第2 項、第45
    0 條第2 項、第299 條第1 項但書，刑法第168 條、第172
    條，逕以簡易判決處如主文所示之刑。
五、如不服本判決，得自收受送達之日起10日內，表明上訴理由
    ，向本庭（雲林縣虎尾鎮○○路38號）提起上訴。
中    華    民    國    97    年    4     月    9     日
                  刑事第一庭    法  官  楊昱辰
以上正本證明與原本無異。
如不服本判決，應於判決收受後10日內，向本院提出上訴狀（須
附繕本）。
                                書記官  黃秋萍
中    華    民    國    97    年    4     月    10    日
附錄法條：刑法第168條
於執行審判職務之公署審判時或於檢察官偵查時，證人、鑑定人
、通譯於案情有重要關係之事項，供前或供後具結，而為虛偽陳
述者，處7年以下有期徒刑。


司法院資訊處製作；財團法人民間司法改革基金會備份。
